【裁判字號】    88,易,5417
【裁判日期】    890525
【裁判案由】    毒品危害防制條例
【裁判全文】
臺灣高雄地方法院刑事判決                        八十八年度易字第五四一七號
    公  訴  人  臺灣高雄地方法院檢察署檢察官
    被      告  甲○○
右列被告因違反毒品危害防制條例案件，茲經檢察官提起公訴（八十八年度偵字第號
一八五一號），本院判決如左：
    主  文
甲○○連續施用第二級毒品，處有期徒刑肆月，如易科罰金，以佰元折算壹日。
扣案之吸食器一個沒收銷燬之。
    事  實
一、甲○○前於民國八十年間即曾因施用毒品案件，經本院判處有期徒刑四月，並已
    易科罰金執行完畢件（不構成累犯）。其於毒品危害防制條例施行後之八十七年
    間再因施用毒品案件，經台灣高雄地方法院檢察署檢察官聲請本院以八十七年度
    毒聲字第三五一二號裁定送觀察、勒戒後，認無繼續施用毒品之傾向，業經臺灣
    高雄地方法院檢察署檢察官於八十七年十一月二十三日以八十七年度偵字第二六
    三五五號不起訴處分確定在案。詎其明知安非他命業經公告列為毒品危害防制條
    例第二條第二項第二款之第二級毒品，不得非法持有、施用，竟猶不知悔改，仍
    基於施用第二級毒品安非他命之概括犯意，約自八十八年十月七日某時起至八十
    八年十月十二日二十時許止，連續在其高雄縣大樹鄉大樹村中正一硌二四七之九
    號住處，將安非他命置於玻璃球吸食器內，以火燒烤後吸食其物化氣體之方式，
    非法吸食安非他命三次。嗣為警於八十八年十月十四日十七時二十分許在其上開
    住處查獲，並扣得吸食器一組，經台灣高雄地方法院檢察署檢察官聲請本院以八
    十八年度毒聲字第七六五二號裁定送觀察、勒戒後，認有繼續施用毒品之傾向。
二、案經高雄縣警察局仁武分局報請臺灣高雄地方法院檢察署檢察官偵查起訴。
    理  由
一、右揭事實，業據被告甲○○於警、偵訊及本院審理時，坦承不諱，並有當場查獲
    之安非他命吸食器一個扣案足資佐證。而被告經警查獲後所採集之尿液，送請高
    雄縣衛生局檢驗結果，檢出甲基安非他命呈陽性反應，有該局八十八年十月二十
    六日八十八煙檢字第二四八二號煙毒尿液檢驗成績書一紙附卷可稽，另扣案之吸
    食器，經送請高雄醫院附設中和紀念醫院檢驗結果，亦有安非他命反應，復有該
    院八十九年一月四日編號Ｂ0000000號檢驗報告單一紙附卷可按。又被告
    前於八十七年間因施用毒品案件，經台灣高雄地方法院檢察署檢察官聲請本院以
    八十七年度毒聲字第三五一二號裁定送觀察、勒戒後，認無繼續施用毒品之傾向
    ，業經臺灣高雄地方法院檢察署檢察官於八十七年十一月二十三日以八十七年度
    偵字第二六三五五號不起訴處分確定在案等事實，有上開不起訴處分書、台灣高
    等法院被告全國前案記錄表、臺灣高雄地方法院檢察署刑案資料查註記錄表各一
    份在卷可稽。其於五年內再犯毒品危害防制條例第十條第二項之罪，經本院以八
    十八年度毒聲字第七六五二號裁定送觀察、勒戒後，認有繼續施用毒品之傾向，
    此有該所八十八年十月二十六日高所坤戒勒字第四五六七號函附證明書一紙在卷
    可憑，業經臺灣高雄地方法院檢察署聲請本院以八十八年毒聲字第八二五八號裁
    定令入戒治處所施以強制戒治，亦有本院被告院內索引卡紀錄表可參。被告自白
    核與事實相符，其連續施用第二級毒品安非他命，事證明確，犯行洵堪認定。
二、查安非他命係毒品危害防制條例第二條第二項所稱之第二級毒品，不得持有、施
    用。次按毒品危害防制條例第十條規定，施用第一級、第二級毒品之罪者，檢察
    官應先將被告送勒戒處所觀察、勒戒，經觀察、勒戒後，認無繼續施用毒品傾向
    者，應由檢察官為不起訴處分之裁定。依此為不起訴處分後，五年內再犯第十條
    施用第一級、第二級毒品之罪，經觀察、勒戒後，認有繼續施用毒品之傾向，則
    不適用前開規定，此觀諸毒品危害防制條例第二十條第一項、第二項前段、第三
    項前段規定自明。被告既已因施用毒品案件，經送勒戒處所觀察、勒戒後，認無
    繼續施用毒品傾向，而為不起訴處分在案，其於五年內再度施用毒品，再經觀察
    、勒戒後，認有繼續施用毒品之傾向，核其所為，係犯毒品危害防制條例第十條
    第二項之施用第二級毒品罪。至被告施用第二級毒品時持有第二級毒品安非他命
    之低度行為應為施用第二級毒品之高度行為所吸收，不另論罪。被告先後三次施
    用第二級毒品安非他命之行為，時間緊接，且反覆為之，所犯又係同一罪名之罪
    ，顯係基於概括犯意為之，應依連續犯之規定論以一罪，並加重其刑。爰審酌被
    告於毒品危害防制條例施行前即有施用毒品之不良素行，此有台灣高等法院被告
    全國前案記錄表及臺灣高雄地方法院檢察署刑案資料查註記錄表各一在卷可稽，
    其於毒品危害防制條例施行後，又因施用毒品案件，經檢察官依初次勒戒、觀察
    結果，以無繼續施用傾向為不起訴處分確定後，仍未能戒絕毒品，又再犯相同罪
    行，顯見其無悔改之意，有失政府制定毒品危害防制條例之立法美意，本不宜寬
    貸，惟念其於五年內未曾受刑之宣告，素行尚可，且施用毒品乃自戕一己之身體
    健康，尚未害及他人，及其犯後已坦承犯行，態度良好等一切情狀，量處如主文
    所示之刑，並諭知易科罰金之折算標準，以資懲儆。至扣案之吸食器一個，經送
    請高雄醫學院附設中和紀念醫院檢驗結果，含有安非他命殘渣，有該院八十九年
    一月四日編號Ｂ0000000號檢驗報告單一紙附卷可按，其上之安非他命殘
    渣已無從與上開扣案物品分析剝離，應均視同毒品，爰依同條例第十八條第一項
    前段規定，併予宣告沒收銷燬。
三、至公訴人認被告施用毒品之起訖時間係自八十八年六月間起至八十八年十月十四
    日止，惟查被告係自八十八年十月十四日查獲前約一個星期始開始施用安非他命
    ，最後一次係在八十八年十月十二日二十時許等情，業經被告於警、偵訊及本院
    審理時供明，並無其他積極證據足以證明被告於其所承認之上開時間前後，亦有
    施用第二級毒品之犯行，惟因公訴人認此部分與上開論罪部分，有連續犯之裁判
    上一罪關係，故本院不另為無罪之諭知，附此敘明。
據上論斷，應依刑事訴訟法第二百九十九條第一項前段，毒品危害防制條例第十條第
二項、第二十條第三項、第十八條第一項前段，刑法第十一條、第五十六條、第四十
一條，罰金罰鍰提高標準條例第二條，判決如主文。
中      華      民      國    八十九    年      五      月    二十五    日
                                  臺灣高雄地方法院刑事庭
                                      法  官  陳淑卿
右正本證明與原本無異。
如不服本判決，應於判決送達後十日內，向本院提出上訴狀。
                                      書記官  陳朝宗
中      華      民      國    八十九    年      五      月    二十五    日
附錄本案判決論罪科刑法條：
毒品危害防制條例第十條第二項：
施用第二級毒品者，處三年以下有期徒刑。


司法院資訊處製作；財團法人民間司法改革基金會備份。
